臺灣士林地方法院民事裁定　九十一年度小抗字第五號
　　抗　告　人　薇閣曼陀林大廈管理委員會
　　法定代理人　唐立成
　　相　對　人　乙○○
　　　　　　　　甲○○
　　　　　　　　丙○○
右當事人間請求回復原狀事件，抗告人對於中華民國九十一年五月九日本院士林簡易
庭第一審裁定（九十年度士小字第六八號），提起抗告，本院裁定如左：
    主　　文
原裁定廢棄，發回本院士林簡易庭。
抗告費用由抗告人負擔。
    理　　由
一、抗告意旨略以：公寓大廈管理條例第十五條第二項規定住戶違反前項規定，管理
    負責人或管理委員會應予制止，並報請直轄市、縣（市）主管機關處理，並要求
    回復原狀，由該規定「並要求回復原狀」之文義，顯然抗告人得請求相對人回復
    原狀，此與同條例第八條第二項後段規定未回復原狀者，由主管機關回復原狀之
    情形不同，詎原裁定疏未注意本件與公寓大廈管理條例第八條無關，遽認抗告人
    不得向法院提起本件回復原狀之訴訟，其裁定自有錯誤，應予廢棄云云。
二、按應適用通常訴訟程序或簡易訴訟程序事件，而第一審法院行小額程序者，第二
    審法院得廢棄原判決，將該事件發回原法院。此項判決，得不經言詞辯論為之。
    又關於請求給付金錢或其他代替物或有價證券之訴訟，其標的金額或價額在新台
    幣十萬元以下者，適用小額程序，民事訴訟法第四百三十六條之二十六第一項前
    段、第三項、第四百三十六條之八第一項分別定有明文。故適用小額訴訟程序，
    以原告起訴所請求給付客體，限於金錢、代替物或有價證券，不包括金錢、代替
    物、及有價證券以外之他物在內。
三、本件抗告人於原審即第一審主張相對人違反其簽署之薇閣曼陀林大廈公約第一條
    、第四條、第八條之規定，並違反使用執照所載用途於其所有之房屋開設神壇（
    取名明聖壇），將其大門入口上方原設計建築之楣樑拆除加建直柱二根及鐵捲門
    外建物正、側面窗戶加裝鐵窗，側門加裝鐵捲門，亦有違反公寓大廈管理條例第
    八條第一項之規定，其因開設神壇，時時焚燒金紙、香燭、燃放鞭炮、吹打法器
    ，影響住戶之安全與安寧，並已造成大廈居住環境不佳，雖經抗告人制止，仍不
    予置理，抗告人自得請求相對人回復原狀等情，足見抗告人請求給付之客體並非
    金錢、代替物或有價證券，其訴訟不得適用小額程序甚明，但原審適用小額程序
    裁定駁回抗告人之訴，顯有違民事訴訟法第四百三十六條之八第一項之規定，原
    審之訴訟程即有重大瑕疵。為維持審級制度，自有廢棄原裁定，將事件發回本院
    士林簡易庭之必要。爰不經言詞辯論，將原裁定廢棄，將本件發回本院士林簡易
    庭重行審理，以符法制。
四、據上論結，本件抗告為有理由，依民事訴訟法第四百三十六條之三十二第三項、
    第四百九十二條第二項、第七十九條但書，裁定如主文。
中　　　華　　　民　　　國　　九十一　　年　　　九　　　月　　　九　　　日
　　　　　　　　　　　　　　　　　　臺灣士林地方法院民事第二庭
~B審判長法官　李玉卿
~B法　　　官　王本源
~B法　　　官　周明鴻
右為正本係照原本作成。
本裁定不得抗告。
中　　　華　　　民　　　國　　九十一　　年　　　九　　　月　　　十　　　日
~B法院書記官　林義傑
